臺灣臺北地方法院民事裁定  
110年度訴字第7162號
原      告  張文哲
訴訟代理人  張景芳
            張春黎
上列原告與被告林國文間請求遷讓房屋等事件，本院裁定如下：
    主  文
本件訴訟標的價額應核定為新臺幣捌佰參拾玖萬參仟伍佰壹拾參
元。
原告應於本裁定送達後七日內補繳裁判費新臺幣捌萬參仟壹佰陸
拾元，逾期即駁回其訴。
    理  由
一、按提起民事訴訟，應依民事訴訟法第77條之13規定繳納裁判
    費，此為必須具備之程式。次按提起民事訴訟，應繳納第一
    審裁判費；第一審裁判費，應按訴訟標的之金額或價額，依
    民事訴訟法第77條之13以下規定計算及徵收，訴訟標的之價
    額，由法院核定；核定訴訟標的之價額，以起訴時之交易價
    額為準；無交易價額者，以原告就訴訟標的所有之利益為準
    ；以一訴主張數項標的者，其價額合併計算之；以一訴附帶
    請求其孳息、損害賠償、違約金或費用者，不併算其價額，
    民事訴訟法第77條之1第1項、第2項、第77條之2第1項本文
    、第2項分別定有明文。又按房屋及土地為各別之不動產，
    各得單獨為交易之標的，故房屋所有人對無權占有人請求遷
    讓交還房屋之訴，應以房屋起訴時之交易價額，核定其訴訟
    標的之價額，而房屋所有人倘附帶請求給付相當於租金之不
    當得利，亦不得併算其價額（最高法院102年度台抗字第429
    號裁定意旨參照）。又按請求返還房屋與請求給付租約終止
    前已發生之欠租，二者訴訟標的並不相同，且非同時存在，
    自無主從關係，該租金請求尚非返還房屋之附帶請求，應與
    返還房屋之訴訟標的合併計算其價額（最高法院107年度台
    抗字第897號裁定、106年度台抗字第1221號裁定意旨參照）
    。再按原告之訴，有起訴不合程式之情形而可以補正者，審
    判長應定期間先命補正，如不於期間內補正，法院應以裁定
    駁回之，民事訴訟法第249條第1項第6款定有明文。
二、經查，原告起訴請求遷讓房屋等事件，未繳納裁判費。本件
    原告主張兩造間租賃關係終止後，被告依民法第767條第1項
    前段規定應返還租賃物即門牌號碼臺北市○○區○○街000巷00
    號1、2樓房屋（下稱系爭房屋），及基於兩造間租賃契約請
    求被告給付積欠租金新臺幣（下同）29萬元、代墊電費3,51
    3元，暨請求兩造間租賃關係終止後，被告應按月給付無權
    占有租賃房屋受有相當於租金之不當得利5萬5,000元，並聲
    明：㈠被告應將系爭房屋騰空遷讓返還原告。㈡被告應給付原
    告29萬3,513元，及自民國110年6月1日起至遷讓系爭房屋之
    日止，按月給付原告5萬5,000元。揆諸前揭說明，本件訴訟
    標的價額應以系爭房屋起訴時之交易價額併加原告請求積欠
    租金29萬元、代墊電費3,513元之部分核定之。審酌內政部
    不動產交易實價查詢服務網所載系爭房屋於108年5月間之交
    易總價為810萬元，是系爭房屋於起訴時市場交易價額應為8
    10萬元。故本件訴訟標的價額應核定為839萬3,513元（計算
    式：8,100,000＋293,513＝8,393,513），應繳納第一審裁判
    費8萬4,160元，扣除原告已繳納之裁判費1,000元，尚應補
    繳8萬3,160元，茲限原告於本裁定送達後7日內補繳，逾期
    即駁回其訴。
三、依民事訴訟法第249條第1項但書，裁定如主文。
中　　華　　民　　國　　111 　年　　3 　　月　　30　　日
                  民事第八庭  審判長法  官  鄭佾瑩
                                    法  官  鄧晴馨
　　　　　　　　　　　　　　　　　　法　官  邱于真
以上正本係照原本作成
如不服本裁定關於核定訴訟標的價額部分，應於送達後十日內向
本院提出抗告狀，並繳納抗告費新臺幣一千元；其餘關於命補繳
裁判費部分，不得抗告。
中　　華　　民　　國　　111 　年　　3 　　月　　30　　日
                                    書記官  邱美嫆